Développeur Web Fullstack JS / PHP / Symfony

Anglais / Espagnol



Polyvalente et ambitieuse, j'ai acquis des compétences relationnelles et organisationnelles à travers mes diverses expériences professionnelles en France et à l'étranger. Dorénavant, je suis Développeur Web.

Ma vocation s'est révélée lors de mes nombreux voyages, où j'ai constaté un manque flagrant de sites internet de qualité et mon envie irrépressible d'y remédier.

Je saurai mettre en œuvre toutes mes compétences ainsi que ma capacité d'adaptation, ma curiosité et motivation au service d'une entreprise innovante et soucieuse de son impact environnemental.

FORMATION

Christelle HIDOINE



christelle.hidoine@gmail.com





github.com/Christelle-Hidoine



Mollis, SUISSE

Sur site, télétravail ou hybride

- + 33 (0)7 50 08 80 40
- + 41 (0)76 213 01 75

/in/christelle-hidoine



LOGICIELS - OS - CMS

Symfony, Laravel Linux, Microsoft MySQL, MariaDB **WordPress** Virtual Studio Code, Git **Bootstrap GitHub** Figma, Trello SAP R/3 (WM-CRM-SD-LE) Excel, Powerpoint, Word, Outlook, Google Meet

LANGUES

Anglais

R2

Espagnol



LANGAGES



3 CSS3



₱ PHP7.4



Js JavaScript

SQL SQL

Formation DWWM PHP

(Développeur Web et Web Mobile) Ecole O'Clock Téléprésentiel (2023)

DAEFLE

(Diplôme d'aptitude à l'enseignement du Français langue étrangère) CNED (2016 - 2017)

BTS Action Commerciale (MCO)

La Plaine de Neauphle - Trappes, 78 (2001 - 2003)

BAC Sciences et Technologies Tertiaires

Lycée Jean Vilar - Plaisir, 78 (2001)

Développement d'applications web avec architecture MVC en responsive design :

- Utilisation et création d'une API REST
- Utilisation d'un <u>CMS</u> et création <u>thème WordPress</u>
- Création, utilisation, gestion d'une <u>base de données</u>
- Application des recommandations pour sécuriser un site
- Installation <u>serveur en local</u> et <u>déploiement</u> d'un site
- Mise en pratique du SEO
- Gestion de projet méthode SCRUM Agile

EXPÉRIENCE

Responsable **Administration des** ventes national/export et digitalisation (2021-2022)

REMA Tip Top (78) Secteur industrie/automotive HQ basé en Allemagne

Professeur particulier de français (FLE) (2015-2021)

Auto-Entrepreneur Panama-République Dominicaine-Mexique

Chef de groupe Transport et Local **Process Expert SAP** (2009-2013)

Chef de groupe Back et Front Office (2007-2009)

HILTI France (78) Secteur BTP HQ basé au Liechtenstein

Assistante commerciale Service clients Grands Comptes (2003-2007)

COMPÉTENCES

ADV: suivi de livraison, facturation, traitement des réclamations

Développement et promotion du site marchand

Enseignement: définition des objectifs pédagogiques, préparation des cours, suivi de progression

Logistique: gestion des prestataires, réunion qualité, contrôle des OPEX

Management : création des process, développement des collaborateurs, gestion des planning

Relation clients: télévente, conseils, gestion d'un portefeuille clients, fidélisation